臺灣桃園地方法院刑事判決　
                                  　111年度審訴字第238號
公  訴  人  臺灣桃園地方檢察署檢察官
被      告  吳梓玄



上列被告因詐欺案件，經檢察官提起公訴（110年度偵字第28306
號、第27196號、第26858號），被告於準備程序中就被訴事實為
有罪之陳述，經告知簡式審判程序之旨，並聽取公訴人、被告之
意見後，由本院合議庭裁定由受命法官獨任進行簡式審判程序，
判決如下：
    主      文
吳梓玄以網際網路對公眾散布而犯詐欺取財罪，共柒罪，均累犯
，各處有期徒刑壹年壹月。應執行有期徒刑參年肆月。
未扣案之犯罪所得現金新臺幣壹萬伍仟伍佰元沒收，於全部或一
部不能沒收或不宜執行沒收時，追徵其價額。
    事實及理由
一、本件除如下補充及更正之部分外，餘犯罪事實及證據均同於
    附件起訴書之記載，茲予引用：
（一）起訴書附表編號2之詐欺時間、手法原載「110年12月26日
      」，應更正為「109年12月26日」。
（二）被告吳梓玄於本院準備程序及審理時之自白。
二、論罪、科刑：
（一）核被告所為，均係犯刑法第339 條之4 第1 項第3 款之以
      網際網路對公眾散布而犯詐欺取財罪
（二）被告所犯上開七罪，犯意各別，行為互殊，應分論併罰。
（三）被告前因①詐欺等案件，經臺灣基隆地方法院以109年度訴
      字第54號判決分別判處有期徒刑2月（共2罪）、3月，應
      執行有期徒刑6月，於民國109年10月23日易科罰金執行完
      畢（於本案構成累犯），另因②加重詐欺案件，經本院以1
      08年度訴字第1035號判決判處有期徒刑6月確定；③加重詐
      欺案件，經本院以108年度訴字第1229號判決判處有期徒
      刑6月確定，上開①至③所示之罪刑，嗣經本院以1096年度
      聲字第4463號裁定應合併執行有期徒刑1年2月確定，有臺
      灣高等法院被告前案紀錄表1份可按，第查，「數罪併罰
      之案件，雖應依刑法第五十條、第五十一條規定就數罪所
      宣告之刑定其應執行之刑，然此僅屬就數罪之刑，如何定
      其應執行者之問題，本於數宣告刑，應有數刑罰權，此項
      執行方法之規定，並不能推翻被告所犯係數罪之本質，若
      其中一罪已執行完畢，自不因嗣後定其執行刑而影響先前
      一罪已執行完畢之事實」（最高法院104年度第6次刑庭會
      議決議意旨參照），職是，①之罪刑既已於109年10月23日
      執行完畢，則此執行完畢之事實，自不受嗣須與②、③之罪
      刑另定應執行刑而有所更迭，因之，其受徒刑之執行完畢
      後，5年以內故意再犯有期徒刑以上之本件各罪，均屬累
      犯，再參照司法院大法官釋字第775號解釋意旨，被告前
      已有詐欺犯行，此次再犯同為財產犯罪之本案犯行，足顯
      被告對刑之執行均不知悔改，其前對刑罰之反應力亦屬薄
      弱，此次加重最低本刑，對其人身自由所為之限制自無過
      苛之侵害，是認應依刑法第47條第1項規定均加重其刑。
（四）爰審酌被告利用於網路張貼不實販賣訊息之方式，詐得他
      人財物，法治觀念薄弱，缺乏對他人財產法益之尊重，所
      為實不足取，所為甚有不當，且迄今尚未賠償告訴人所受
      之損害，復斟酌被告犯罪之動機、目的、手段、情節等一
      切情狀，分別量處如主文所示之刑，暨定其應執行之刑。
三、沒收：
　　本案詐得之現金共新臺幣15,500元，屬被告之犯罪所得，未
    扣案亦未返還或賠償告訴人等，從而應依刑法第38條之1第1
    項前段、第3項之規定宣告沒收，於全部或一部不能沒收或
    不宜執行沒收時，追徵其價額。
據上論斷，應依刑事訴訟法第273 條之1 第1 項、第299 條第1
項前段、第310 條之2 、第454 條，判決如主文。
本案經檢察官董諭到庭執行職務。
中    華    民    國   111    年     6    月     2    日
                        刑事審查庭  法  官  李佳穎
以上正本證明與原本無異。
如不服本判決應於收受判決後20日內向本院提出上訴書狀，並應
敘述具體理由。其未敘述上訴理由者，應於上訴期間屆滿後20日
內向本院補提理由書（均須按他造當事人之人數附繕本），「切
勿逕送上級法院」。
                                    書記官  陳泳儐
中　　華　　民　　國　　111 　年　　6 　　月　　6 　　日
附本件論罪科刑依據之法條：
刑法第339條之4
犯第339 條詐欺罪而有下列情形之一者，處1 年以上7 年以下有
期徒刑，得併科1 百萬元以下罰金（罰金部分，已依刑法施行法
第1 條之1 第1 項規定，貨幣單位變更為新臺幣）：
一、冒用政府機關或公務員名義犯之。
二、三人以上共同犯之。
三、以廣播電視、電子通訊、網際網路或其他媒體等傳播工具，
    對公眾散布而犯之。
前項之未遂犯罰之。
附件：
臺灣桃園地方檢察署檢察官起訴書
　　　　　　　　　　　　　　　　　　110年度偵字第28306號
　　　　　　　　　　　　　　　　　　110年度偵字第27196號
                   110年度偵字第26858號
　　被　　　告　吳梓玄　男　23歲（民國00年0月0日生）
　　　　　　　　　　　　住桃園市○○區○○路000巷00號
　　　　　　　　　　　　居基隆市○○區○○街000號9樓
　　　　　　　　　　　　國民身分證統一編號：Z000000000號
上列被告因詐欺等案件，業經偵查終結，認應提起公訴，茲將犯
罪事實及證據並所犯法條分敘如下：
　　　　犯罪事實
一、吳梓玄前因詐欺案件，經臺灣基隆地方法院以109年度訴字
    第54號判處有期徒刑6月確定，於民國109年10月23日易科罰
    金執行完畢。詎其猶不知悔改，於109年11月間某日，向不
    知情之張蓉茜(所涉詐欺等罪嫌，另為不起訴處分)借用其所
    有之中國信託商業銀行000000000000號帳戶(下稱中信帳戶)
    ，連同其所有之中華郵政股份有限公司00000000000000號帳
    戶(下稱郵局帳戶)一併作為網路買賣詐欺取款之用。隨即意
    圖為自己不法之所有，基於以網際網路對公眾散布詐欺取財
    之犯意，於109年12月26日起至110年1月20日止之期間（詳
    如附表所示之時間），以附表所示之方式，向詹勝傑等人（
    詳如附表所示之人）施用詐術，致渠等陷於錯誤，並轉匯款
    項至該附表所示之帳戶後，旋將詐欺款項提領一空。嗣附表
    所示之人察覺遭詐騙並報警處理，始循線查悉上情。
二、案經詹勝傑、羅宥詅、吳金城、古明添、鄭永昌訴由桃園市
    政府警察局蘆竹分局及駱清泉、張信偉訴由新北市政府警察
    局三峽分局報告偵辦。
　　　　證據並所犯法條
一、證據清單及待證事實
編號     證據名稱     待證事實 1 被告吳梓玄之警詢時、偵查中之自白 被告坦承利用社群軟體Facebook（下稱臉書），帳號暱稱「花田一路」，假借網路買賣之方式，向他人詐取財物及所持有手機門號0000-000000號為前配偶陳昭穎申辦後借其使用之事實。 2 告訴人詹勝傑、羅宥詅、吳金城、古明添、鄭永昌、駱清泉、張信偉等人於警詢時之指訴  證明告訴人詹勝傑等人遭被告詐欺並匯款如附表所示款項至該附表所示帳戶之事實。 3 同案被告張蓉茜於偵查中之供述 證明同案被告張蓉茜將其所有之中信帳戶出借予被告使用之事實。 4 告訴人等人之受理刑事案件報案三聯單、受理各類案件紀錄表、內政部警政署反詐騙諮詢專線紀錄表、受理詐騙帳戶通報警示簡便格式表、金融機構聯防機制通報單、網路銀行轉帳交易明細截圖與翻拍照片、臉書對話紀錄紀錄截圖與翻拍照片、通訊軟體「LINE」對話紀錄截圖與翻拍照片、手機門號0000000000號通聯記錄翻拍照片、郵局帳戶封面翻拍照片與客戶歷史交易清單及中信帳戶存款交易明細表等資料 證明告訴人詹勝傑等人遭被告以附表所示之方式施用詐術，並匯款如附表所示款項至該附表所示之金融帳戶後，旋遭提領一空之事實。 5 被告與同案被告張蓉茜之LINE對話紀錄 證明同案被告張蓉茜確有出借其所有之中信帳戶予被告使用之事實。 6 通聯調閱查詢單1份 證明手機門號0000-000000號確以被告前配偶之名義申辦之事實。 7 新北市政府警察局永和分局110年3月11日新北警永刑字第1104169896號刑事案件報告書(現由臺灣新北地方檢察署以110年度偵字第17459號偵查中)1份 證明被告所涉另案詐欺案件，業於警詢時坦承有利用臉書暱稱「侯方平」之名義向他人詐取財物之事實。 
二、核被告吳梓玄所為，係犯刑法第339條之4第1項第3款之以網
    際網路對公眾散布詐欺取財罪嫌。又被告於附表所示之時間
    ，分別向該附表所示之人詐取財物共7次，犯意各別，行為互
    殊，請予分論併罰。另被告前有如犯罪事實欄之科刑及執行紀錄
    ，此有本署全國刑案資料查註表1份在卷可憑，其於有期徒刑
    執行完畢後5年內故意再犯本件有期徒刑以上之罪，為累犯，請
    依司法院釋字第775號解釋意旨，審酌加重其刑。末就被告
    本案犯罪所得部分，請依刑法第38條之1第1項、第3項規定
    ，宣告沒收或追徵其價額。
三、至告訴暨報告意旨認被告就附表編號1至5之犯行亦涉犯刑法
    侵占罪嫌一節。查刑法上侵占持有之物，必須其物歸其持有
    ，從而侵占之，方與該罪構成要件相合。如原無持有關係，
    其持有乃由其詐欺之結果，則根本上無侵占之可言，自難以
    侵占罪論擬，而應論以詐欺罪，最高法院53年台上字第2910
    號判例要旨可資參照。是依上開見解，被告上開所為既已成
    立詐欺取財之罪嫌，即無由再成立侵占罪嫌。告訴暨報告意
    旨認此部分亦涉犯侵占之罪嫌，容有誤會，惟此部分若成立
    犯罪，與起訴部分係同一事實，應為起訴效力所及，爰不另為
    不起訴處分，附此敘明。
四、依刑事訴訟法第251條第1項提起公訴。
　　此　致
臺灣桃園地方法院
中　　華　　民　　國　 111　　年　　1 　　月　　21　　日
                              檢  察  官  周欣蓓
本件證明與原本無異　　　　　　　　　　　　　　　　　　　
中　　華　　民　　國　 111　　年　　2 　　月　　15　　日
　　　　　　　　　　　　　　　書  記  官  康詩京　
所犯法條：
刑法第339條之4
中華民國刑法第339條之4
犯第 339 條詐欺罪而有下列情形之一者，處 1 年以上 7 年以
下有期徒刑，得併科 1 百萬元以下罰金：
一、冒用政府機關或公務員名義犯之。
二、三人以上共同犯之。
三、以廣播電視、電子通訊、網際網路或其他媒體等傳播工具，
    對公眾散布而犯之。
前項之未遂犯罰之。
附表
編號 告訴人  詐欺時間、手法 匯款時間 匯款金額 (新臺幣) 匯款帳戶 1 詹勝傑 110年1月7日前某日，透過網路連線上網瀏覽臉書某手機買賣社團所張貼販售2手IPHONE 7 手機之資訊後，與臉書暱稱「花田一路」及通訊軟體「LINE」ID為「0000000000」號之人聯繫，並向告訴人詹勝傑佯稱：可販賣上開手機，但須先付款云云，致其陷於錯誤，因而轉匯款項 110年1月7日 22時15分許 2,560元 中華郵政股份有限公司 00000000000000號帳戶 (戶名：吳梓玄) 2 羅宥詅 110年12月26日0時許，透過網路連線上網瀏覽臉書某手機買賣社團所張貼販售2手IPHONE 7 手機之資訊後，與臉書暱稱「花田一路」之人聯繫，並向告訴人羅宥詅佯稱：可販賣上開手機，但須先付款云云，致其陷於錯誤，因而轉匯款項 109年12月26日 15時13分許 2,500元  3 吳金城 110年1月7日某時許，透過網路連線上網瀏覽臉書某手機買賣社團所張貼販售2手IPHONE 7 手機之資訊後，與臉書暱稱「花田一路」及手機門號0000000000號之人聯繫，並向告訴人吳金城佯稱：可販賣上開手機，但須先付款云云，致其陷於錯誤，因而轉匯款項 110年1月8日 16時29分許 2,560元  4 古明添 110年1月17日15時許，透過網路連線上網瀏覽臉書某手機買賣社團所張貼販售2手IPHONE 7 手機之資訊後，與臉書暱稱「花田一路」及手機門號0000000000號之人聯繫，並向告訴人古明添佯稱：可販賣上開手機，但須先付款云云，致其陷於錯誤，因而轉匯款項 110年1月17日 22時8分許 2,200元  5 鄭永昌 110年1月2日23時許，透過網路連線上網瀏覽臉書某手機買賣社團所張貼販售2手IPHONE 7 手機之資訊後，與臉書暱稱「花田一路」及手機門號0000000000號之人聯繫，並向告訴人鄭永昌佯稱：可販賣上開手機，但須先付款云云，致其陷於錯誤，因而轉匯款項 110年1月6日 12時34分許 2,560元  6 駱清泉 109年12月29日6時許，透過網路連線上網瀏覽臉書「Marketplace」平臺所張貼販售2手IPHONE 7 手機之資訊後，與通訊軟體「Messenger」暱稱「花田一路」及手機門號0000000000號之人聯繫，並向告訴人駱清泉佯稱：可販賣上開手機，但須先付款云云，致其陷於錯誤，因而轉匯款項 109年12月29日 8時3分許 1,560元 中國信託商業銀行000000000000號 (戶名：張蓉茜) 7 張信偉 110年1月18日某時許，透過網路連線上網瀏覽臉書「張城一.後照鏡」所張貼販售2手雪鐵龍汽車後照鏡之資訊後，與臉書暱稱「侯方平」之人聯繫，並向告訴人張信偉佯稱：可販賣上開後照鏡，但須先付款云云，致其陷於錯誤，因而轉匯款項 110年1月20日 19時33分許 1,560元